# 求助陈版关于代付费用的问题

提问人：elephant1993 时间：2021-11-01 10:33:08
我司是一家工业园区内大型企业，应主管部门要求，帮助园区内其他企业联系公交公司提供班车接送。付款模式是公交公司开具发票给我公司，我公司向主管部门上报金额（金额既包括我公司员工乘车费用，也包括其他企业员工乘车费用），由主管部门收集园区内其他企业班车费用后统一划转给我公司，我公司再将班车费用统一支付给公交公司。由于园区内其他企业支付班车费用的时间不一致，导致我公司收齐班车费用时往往已经跨期，且财务按照发票所载全部班车费用计入营业成本。审计要求进行整改，请问这种情况是否需要按照我公司员工实际发生的班车费用计入成本，收取其他企业的费用挂往来款处理？对于跨期多确认的营业成本怎么更正呢？

回答人：chenyiwei
从你说的情况看，你公司应为代理人，故仅需将你公司员工实际发生的班车费用计入成本，收取其他企业的费用挂往来款处理。